【裁判字號】    97,破抗,10
【裁判日期】    970331
【裁判案由】    破產法和解
【裁判全文】
臺灣高等法院臺南分院民事裁定    97年度破抗字第10號
抗  告  人  甲○○
上列抗告人因聲請破產法和解事件，對於中華民國97年1月31日
臺灣嘉義地方法院所為裁定（96年度破字第9號）提起抗告，本
院裁定如下：
    主      文
抗告駁回。
抗告訴訟費用新台幣壹仟元由抗告人負擔。
    理      由
一、按債務人不能清償債務者，在有破產聲請前，得向法院聲請
    和解。又法院駁回和解之聲請時，應依職權宣告債務人破產
    ，固為破產法第6條、第35條所明定。惟所謂不能清償債務
    ，係指應即時清償之債務，客觀上不論以正當之財產、勞務
    、信用，均無法繼續清償之意。至於所稱法院應依職權宣告
    債務人破產云者，仍應以債務人因不能清償債務，而經法院
    駁回其和解聲請為要件。倘債務人尚非不能清償債務，法院
    自無於駁回和解聲請之同時，依職權宣告債務人破產之餘地
    。
二、經查：抗告人向原法院聲請和解，所提出之和解方案，雖表
    達願以薪資收入之百分之40，作為清償債務之金額，然該和
    解方案為台新國際商業銀行股份有限公司、玉山商業銀行股
    份有限公司、復華商業銀行股份有限公司、臺灣新光商業銀
    行股份有限公司、中國信託商業銀行股份有限公司、聯邦商
    業銀行股份有限公司、國泰世華商業銀行股份有限公司、荷
    商荷蘭銀行股份有限公司、萬泰商業銀行股份有限公司、英
    商渣打銀行股份有限公司、陽信商業銀行股份有限公司所不
    同意，此有各該銀行之回函或陳報狀在卷可稽（見原審卷69
    –128頁），顯見無成立破產和解之可能。是其聲請破產和
    解，自屬不應准許，應予駁回。又抗告人主張其所積欠債務
    金額為新臺幣（下同）5,365,429元，至抗告人之資產，經
    原審依職權調閱稅務電子閘門財產所得調件明細表，可知抗
    告人目前現有財產為坐落嘉義縣溪口鄉○○段310地號土地
    ，及1995年出廠，廠牌福特六和，牌照號碼32U–1468號之
    自用小客車，合計財產總額670,176元；另抗告人於95年度
    分別於國立中正大學、嘉義縣大林鎮平林國民小學、民雄鄉
    農會、梅山鄉農會、大林鎮公所、嘉義縣新港鄉公所、嘉義
    縣溪口鄉公所、中國青年救國團嘉義團務指導委員會、社團
    法人中國青年救國團直屬臺灣省台南縣團務指導委員會均有
    薪資所得，合計給付總額為179,610元（見原審卷第139–15
    2頁）。再參酌抗告人為42年3月21日出生，現年約54歲，而
    其95年度所得為179,610元，顯見聲請人仍具有相當之工作
    能力，是計算抗告人工作期間至65歲止，其因工作能獲取收
    入之期間尚有11年，亦見其並非無償債之能力，而不屬無信
    用能力之人。復衡諸抗告人所主張之17位債權人並全部皆為
    金融機構，抗告人若能竭力與債權銀行進行協商（抗告人原
    所提出和解方案未真實反映其實際收入情形，且提供清償之
    收入比例明顯過低），顯有以分期給付之方式，在不剝奪抗
    告人基本生活需求，甚至不影響其將來對於退休金所有權益
    之情形下，於相當年限內將所積欠債務清償完畢之可能。是
    本件抗告人並無「不能清償債務」之破產原因存在，原法院
    裁定駁回其和解之聲請，並無不合。抗告人提出本件抗告，
    未附理由，僅聲明不服原法院裁定，為無理由，應予駁回。
三、據上論結，本件抗告為無理由，依破產法第5條、民事訴訟
    法第495條之1第1項、第449條第1項、第95條、第78條，裁
    定如主文。
中    華    民    國    97    年    3     月    31    日
                  民事第四庭    審判長法  官  王惠一
                                      法  官  林永茂
                                      法  官  王浦傑
上為正本係照原本作成。
不得抗告。
中    華    民    國    97    年    3     月    31    日
                                      書記官  謝淑玉


司法院資訊處製作；財團法人民間司法改革基金會備份。
